# 同一控制下企业合并后，进一步取得股权怎么处理？

提问人：coolfish 时间：2011-05-04 11:48:46
A企业 2009 年度同一控制下企业合并B企业之后， 2010 年又从关联企业处取得B企业一部分股权。A企业进一步取得的B企业股权时，在个表和合并表上分别怎么处理？　 急求！

回答人：chenyiwei
基本上赞同沙发的意见。但要注意：这种处理方式的前提是：同一控制下控股合并（首次取得 60 ％股权）和后续的取得 20 ％股权是不存在关连、互相独立的交易，在此情况下，第二次增持 20 ％股权才能按照收购少数股权的原则处理（收购少数股权的处理原则并不区分原先该子公司是否系通过同一控制下合并取得，也不区分购买少数股权的原股东是否为关联方）。如果有证据表明该两次交易是存在关联、互为前提的，同时谈判达成的一揽子交易，则后续的取得 20 ％股权应作为同一控制下企业合并交易的一部分进行会计处理。